臺灣橋頭地方法院刑事判決
111年度審交易字第421號
公  訴  人  臺灣橋頭地方檢察署檢察官
被      告  鄭南文


上列被告因公共危險案件，經檢察官提起公訴（111年度偵字第4
155號），被告於準備程序中就被訴事實為有罪之陳述，經告知
簡式審判程序之旨，並聽取被告與公訴人之意見後，本院裁定進
行簡式審判程序，判決如下：
    主  文
鄭南文犯不能安全駕駛動力交通工具罪，累犯，處有期徒刑陸月
，如易科罰金，以新臺幣壹仟元折算壹日。
    事  實
一、鄭南文於民國111年2月11日18時30分許，在其高雄市○○區○○
    路000巷0弄0號（起訴書誤載為高雄市○○區○○路00號，應予
    更正）住處內飲用啤酒後，致其於翌（12）日上午仍有酒意
    ，詎其明知飲酒後吐氣所含酒精濃度達每公升0.25毫克以上
    者，不得駕駛動力交通工具，竟仍基於不能安全駕駛動力交
    通工具之犯意，於當（12）日7時30分許，騎乘車牌號碼000-
    000號普通重型機車上路，欲前往高雄市路竹區附近工作。嗣
    於同日7時40分許，行經高雄市阿蓮區台28線與台39線交岔路
    口時，因面帶酒容且經警方查詢其所騎機車車籍資料顯示車
    主之駕駛執照業經註銷，在路竹區環球路21號前加以攔查後
    ，發覺其散發酒氣，於同日7時47分許對其施以吐氣酒精濃
    度測試，測得其吐氣所含酒精濃度為每公升0.29毫克，因而查
    悉上情。
二、案經高雄市政府警察局湖內分局報告臺灣橋頭地方檢察署檢
    察官偵查起訴。
    理  由
一、本件被告鄭南文所犯係為死刑、無期徒刑、最輕本刑為3年
    以上有期徒刑以外之罪，其於審判程序中就被訴事實為有罪
    之陳述，經本院告知簡式審判程序之旨，並聽取當事人意見
    後，認宜進行簡式審判程序，爰依刑事訴訟法第273條之1第
    1項規定，裁定進行簡式審判程序。又本案之證據調查，依
    刑事訴訟法第273條之2規定，不受同法第159條第1項、第16
    1條之2、第161條之3、第163條之1及第164條至第170條規定
    之限制，均合先敘明。
二、上揭事實業經被告於警偵訊、本院準備程序及審理時均坦承
    不諱（見警卷第8至11頁；偵卷第13至14頁；院卷第46、135
    、146、151頁），並有高雄市政府警察局湖内分局阿蓮分駐
    所查獲駕駛人測得酒精濃度檢定表、財團法人工業技術研究
    院呼氣酒精測試器檢定合格證書、高雄市政府警察局舉發違
    反道路交通管理事件通知單（見警卷第13、15、17頁）附卷可
    稽。足認被告上開之任意性自白與事實相符，堪以採信。
三、按不能安全駕駛罪係屬抽象危險犯，並不以發生具體危險為
    必要，爰於102年6月13日修正施行之刑法第185條之3第1項
    第1款規定，增訂吐氣中所含酒精濃度達每公升0.25毫克或
    血液中所含酒精濃度達百分之0.05以上之酒精濃度標準值，
    以此作為認定「不能安全駕駛」之判斷標準，以有效遏阻酒
    醉駕車事件發生，有該條文之修法理由可供參照。查被告於
    上揭時間為警查獲後，經警對其實施酒精濃度測試，測得其
    吐氣中所含酒精濃度達每公升0.29毫克一節，已有前揭酒精
    測定紀錄表存卷可按，足見被告所測得吐氣中所含酒精濃度
    業已逾現行刑法所定每公升0.25毫克之不得駕車（騎車）標
    準。從而，本件事證明確，被告上開犯行，堪以認定，應依
    法論科。
四、論罪科刑：
(一)核被告所為，係犯刑法第185條之3第1項第1款之不能安全駕
    駛動力交通工具罪。
(二)被告前於104年間因酒後不能安全駕駛之公共危險案件，經
    臺灣新北地方法院以104年度交簡字第5042號判決判處有期
    徒刑3月，併科罰金新臺幣（下同）1萬元確定，於104年12
    月15日有期徒刑易科罰金及罰金繳納執行完畢；復於同年間
    因酒後不能安全駕駛之公共危險案件，經同法院以105年度
    審交簡字第343號判決判處有期徒刑6月，併科罰金3萬元確
    定，嗣經同法院以105年度聲字第3948號刑事裁定，將上開2
    罪定應執行刑為有期徒刑8月，併科罰金4萬元確定，有期徒
    刑部分扣除已易科罰金之3個月刑期後，其餘5個月刑期入監
    執行，於106年10月6日執行完畢（後接續執行罰金易服勞役
    ，於106年11月5日出監）等情，有上開判決書、裁定書、臺
    灣新北地方檢察署105年執更字第4045號點名單、執行筆錄
    、106年執更緝壬字第176號、第176號之1甲種執行指揮書及
    臺灣高等法院被告前案紀錄表在卷可查（見院卷第17至19、
    51至71頁），被告受有期徒刑執行完畢後，5年內再犯本件
    有期徒刑以上之罪，為累犯，參酌其前開構成累犯之犯行亦
    為酒後不能安全駕駛案件，仍於前案入監執行完畢後再犯本
    件同性質之罪，足見被告對刑罰反應力薄弱，未因前案刑罰
    之執行知所警惕，主觀惡性較重，衡諸本案犯罪情節予以加
    重最低本刑並無罪刑不相當之情事，爰依刑法第47條第1項
    累犯之規定加重其刑。
(三)爰審酌被告於飲酒後控制力及注意力均已達不能安全駕駛之
    程度，仍貿然騎乘機車上路；又除前述累犯之部分不予重複
    評價外，被告前於97年、100年間尚有2次酒後不能安全駕駛
    案件經法院判決有罪之紀錄，有前引之臺灣高等法院被告前
    案紀錄表在卷可查（見院卷第15至16頁），是本次已為被告
    第5次犯酒後不能安全駕駛罪，其歷經前揭刑事偵審程序或
    制裁，猶未能深切反省警惕，竟再犯本件同類之罪，吐氣酒
    精濃度達每公升0.29毫克，足見其輕視其他用路人生命、身
    體安全之心態，實不宜寬貸；惟念及被告始終坦承犯行之犯
    後態度，且被告前次酒後不能安全駕駛案件，法院所判處之
    刑度雖提高至有期徒刑6月及併科罰金3萬元，惟依該案判決
    理由之說明，可知主要係考量其吐氣酒精濃度高達每公升1.
    72毫克，並自摔造成交通事故等因素；而本案吐氣酒精濃度
    則為每公升0.29毫克，低於前案之酒測值，且未發生交通事
    故，又係飲酒後之隔日騎乘機車上路，是被告在本案展現之
    惡性並未高於前案，尚非必然應量處高於前案之刑度，兼衡
    被告自陳國中畢業之智識程度，從事臨時工，日薪1,100元
    ，經濟狀況勉持，需扶養行動不方便之母親(見院卷第151頁
    ）等一切情狀，量處如主文所示之刑，並諭知易科罰金之折
    算標準。
據上論斷，應依刑事訴訟法第273條之1第1項、第299條第1項前
段，判決如主文。
本案經檢察官李侃穎提起公訴，檢察官李門騫到庭執行職務。
中　　華　　民　　國　　111 　年　　8 　　月　　30　　日
                  刑事第四庭    法　官  馮君傑
以上正本證明與原本無異。
如不服本判決應於收受判決後 20 日內向本院提出上訴書狀，並
應敘述具體理由。其未敘述上訴理由者，應於上訴期間屆滿後20
 日內向本院補提理由書 (均須按他造當事人之人數附繕本)「切
勿逕送上級法院」。
中　　華　　民　　國　　111 　年　　8 　　月　　30　　日
                                書記官  謝怡貞
附錄本案論罪科刑法條：
中華民國刑法第185條之3
駕駛動力交通工具而有下列情形之一者，處3年以下有期徒刑，
得併科30萬元以下罰金：
一、吐氣所含酒精濃度達每公升零點二五毫克或血液中酒精濃度
    達百分之零點零五以上。
二、有前款以外之其他情事足認服用酒類或其他相類之物，致不
    能安全駕駛。
三、服用毒品、麻醉藥品或其他相類之物，致不能安全駕駛。
因而致人於死者，處3年以上10年以下有期徒刑，得併科2百萬元
以下罰金；致重傷者，處1年以上7年以下有期徒刑，得併科1百
萬元以下罰金。
曾犯本條或陸海空軍刑法第54條之罪，經有罪判決確定或經緩起
訴處分確定，於十年內再犯第1項之罪因而致人於死者，處無期
徒刑或5年以上有期徒刑，得併科3百萬元以下罰金；致重傷者，
處3年以上10年以下有期徒刑，得併科2百萬元以下罰金。